臺灣士林地方法院刑事判決　　　　　　　 96年度訴字第130號
公　訴　人　臺灣士林地方法院檢察署檢察官
被　　　告　庚○○
選任辯護人　金學坪　律師
　　　　　　王令冠　律師
被　　　告　乙○○
選任辯護人　林世芬　律師
　　　　　　陳秀卿　律師
被　　　告　丙○○
選任辯護人　蘇千晃　律師
上列被告因違反貪污治罪條例案件，經檢察官提起公訴（95年度
偵字第10425 號），本院判決如下：
    主  文
庚○○、乙○○、丙○○均無罪。
    理  由
一、公訴意旨略以：被告庚○○、乙○○2 人前係臺北市政府警
    察局南港分局南港派出所 (下稱南港派出所）警員，負責臺
    北市○○區○○路1 段、三重路、新民街、興東街及經貿一
    、二路等處交通指揮及違規之勸導、舉發、告發等勤務工作
    ，均係依據法令從事公務之人員。被告庚○○、乙○○2 人
    共同基於違背職務之行為要求賄賂之犯意聯絡，被告乙○○
    於民國95年6 月3 日凌晨4 時40分許，在臺北市南港區○○○○○路之「臺北市捷運系統木柵延伸線410 區段標425 標
    B11 車站工程」 (以下簡稱B11 車站工程）工地附近，巡查
    發現承攬上開B11 車站工程之工信工程股份有限公司（下稱
    工信公司）所僱佣砂石車司機俞惠明所駕駛車牌號碼738-GQ
    號砂石車違規併排臨時停車，被告乙○○即告發開立「併排
    臨停」罰單，適時工信公司派駐在B11 車站工程之工地主管
    戊○○見狀上前瞭解情況時，被告乙○○即向戊○○表示「
    附近工地皆有來講，只有此工地沒有來談」，並告知戊○○
    要其通知公司負責人，於95年6 月3 日12時前，前往南港派
    出所找劉姓警員 (即庚○○)洽 談支付賄款之事。戊○○立
    即以電話告知其叔叔丁○○轉知老闆甲○○此事，甲○○即
    指派戊○○領同工地挖土機司機己○○2 人前往接洽。戊○○、己○○2 人於95年6 月3 日12時許，到達南港派出所表
    明來意後，被告庚○○乃要求該2 人至派出所側門處討論，
    並請戊○○留下名片及聯絡電話即可離去，戊○○即依被告
    庚○○之指示交付其所有載有聯絡電話為0000000000號行動
    電話名片1 紙予被告庚○○。被告庚○○、乙○○2 人即持
    上開名片於95年6 月4 日15時許，至臺北市○○區○○路1
    段235 號1 樓「南港小客車租賃有限公司」 (下稱南港公司
    )， 交付上開名片給南港公司負責人即被告丙○○，委請被
    告丙○○依上開名片電話聯絡戊○○，告知對方：「南港派
    出所準備在7 月間舉辦自強活動，詢問對方要贊助多少錢？
    最少要新臺幣 (下同)6 萬 元，並瞭解對方的意思如何？」
    。被告丙○○乃基於幫助要求賄賂之犯意，分別於95年6 月
    4 日15時50分56秒、95年6 月4 日16時7 分16秒、95年6 月
    4 日16時7 分36秒及95年6 月5 日14時5 分26秒等4 次，以
    登記於其女友顏美妃名下電話號碼0000000000號撥打至戊○○上揭所留下之行動電話，告知戊○○應於2 日內將6 萬元
    賄賂交付給被告庚○○，惟因甲○○只願意給付3 萬元擺平
    此事，但被告庚○○、乙○○2 人堅持非6 萬元不可，致未
    取得賄款。工信公司乃於95年6 月9 日，向臺北市政府警察
    局南港分局提出檢舉，始查悉上情，因認被告庚○○、乙○○2 人所為，均係犯貪污治罪條例第4 條第1 項第5 款之對
    於違背職務之行為，要求賄賂罪嫌；被告丙○○則構成同條
    幫助犯之罪嫌等語。
二、首按犯罪事實應依證據認定之，無證據不得認定犯罪事實；
    不能證明被告犯罪者，應諭知無罪之判決，刑事訟訴法第15
    4 條第2 項、第301 條第1 項分別定有明文。又事實之認定
    ，應憑證據，如未能發現相當之證據，或證據不足以證明，
    自不能以推測或擬制之方法，以為裁判之基礎；且認定犯罪
    事實所憑之證據，無論直接或間接證據，其為訴訟上之證明
    ，須達於通常一般之人均不致有懷疑，而得確信其為真實之
    程度者，始得據為有罪之認定，倘其證明尚未達到此一程度
    ，而有合理之懷疑存在時，尚難為有罪之認定基礎，最高法
    院40年臺上字第86號、76年臺上字第4986號判例可資參照。
    又按公務員違背職務之行為，與其所收受之賄賂或不正利益
    之間固須具有對價關係。而此之所謂對價關係，祇要雙方行
    賄及受賄之意思達成一致，而所交付之賄賂或不正利益，與
    公務員為違背職務行為之間具有原因目的之對應關係，即為
    已足；並不以他人所交付之賄賂或不正利益之價值，與該他
    人因公務員違背職務之行為所獲得利益之價值相當為絕對必
    要，最高法院94年度臺上字第3187號刑事判決可資參照。又
    貪污治罪條例第6 條第4 、5 款之對於主管、非主管或監督
    之事務，利用職權機會圖利罪，行為人必須對於其主管、非
    主管或監督之事務，明知違背法令，而有直接或間接圖自己
    或其他私人不法利益，因而獲得利益，或利用職務機會之圖
    利，始構成該罪。再貪污治罪條例第4 條第1 項第2 款之藉
    勢或藉端勒索財物，所稱「勒索財物」，以行為人憑藉其本
    人或他人之權勢，或以某種事由為藉口，施行恫嚇，以索取
    財物為構成要件，不以所藉權勢事由，在其職務範圍內或與
    其職務有直接關係為必要，最高法院92年度臺上字第6607號
    刑事判決亦可參照。
三、訊之被告等均堅決否認有上開犯行，被告庚○○辯稱：「我
    從頭到尾都沒有想到去貪不利之財，我有叫丙○○打電話給
    留名片的人，要他不要再來派出所找我，丙○○跟他說了什
    麼，丙○○並沒有跟我講。」等語；被告乙○○辯稱：「我
    跟砂石車業者開過罰單後，之後發生的事情我並不清楚，且
    我不認識業者。」等語；被告丙○○辯稱：「我承認有打電
    話給業者，庚○○只有叫我打電話跟業者要自強活動的贊助
    費用，其他我跟業者在電話中所講的話是我自己講的。」等
    語。經查:
  (一)公訴人認被告等3 人共同涉犯貪污治罪條例第4 條第1 項第
    5 款之對於違背職務之行為，要求賄賂罪嫌，無非以被告3
    人於警詢及檢察官偵查中之供述，證人丙○○、甲○○、戊○○、己○○分別於警詢、檢察官偵查中之證述，及被告丙○○使用之0000000000號、0000000000號行動電話自95年6
    月4 日至5 日分別與庚○○、乙○○、戊○○、甲○○通話
    之通聯紀錄，甲○○使用之0000000000號行動電話自95年6
    月3 日至10日，分別與丁○○及丙○○通話之通聯紀錄，戊○○使用之0000000000號行動電話自95年6 月3 日至10日，
    分別與丁○○、丙○○通話之通聯紀錄為據。且本案於準備
    程序中檢察官與被告等及辯護人等均不爭執之事項為：1.被
    告乙○○確實於95年6 月3 日凌晨4 點40分許，在B11 車站
    工程工地附近，巡查發現承攬上開B11 車站工程之工信公司
    所僱用砂石車司機俞惠明所駕駛車牌號碼738- GQ 號砂石車
    違規併排臨時停車，被告乙○○即舉發開立「併排臨停」罰
    單。2.95年6 月3 日中午12時許，戊○○及己○○2 人確實
    前往南港派出所，見到被告庚○○，戊○○並留下1 張可聯
    絡戊○○之名片予被告庚○○。3.被告庚○○有將上開名片
    交給丙○○，請丙○○與戊○○聯絡。而本件主要爭點為：
    被告庚○○有無要求丙○○向戊○○索取自強活動的贊助費
    用最少6 萬元？如果無訛，該贊助費用之索取與被告等違背
    職務之行為有無對價關係？是否構成圖利罪？抑或構成藉勢
    或藉端勒索財物罪？
  (二)被告等及辯護人雖均否認證人丙○○、甲○○、戊○○．己○○於警詢、檢察官偵查中證述之證據能力，惟於參考刑事
    訴訟法第159 條之1 第2 項、第159 條之2 之規定判斷其等
    證據力時，亦應併為審酌，合先敘明。按證人丙○○於臺北
    市政府警察局政風室詢問時證稱：95年6 月4 日下午3 點多
    ，庚○○到伊公司來，拿1 張名片問伊認不認識名片上的人
    ，名片上的人姓游 (經查係戊○○），伊答稱不認識，並問
    庚○○有什麼事，庚○○要求伊照他的意思打電話給名片上
    的人，庚○○希望伊告訴對方：「是不是有到派出所找l 位
    劉警官，派出所準備在7 月間舉辦的自強活動，你們要贊助
    多少？最少要6 萬元，看他的意思如何？」，伊答稱：「你
    不要叫我打這種電話，這種話我不會講」，庚○○表示：「
    他們到派出所找過我，你只要照我的話說，他們就懂什麼意
    思了」，經推辭不成，伊只有依名片上的行動電話號碼 (經
    查係0000000000) ，並照庚○○的意思打電話告知游先生，
    並告訴對方伊是「小陳」，游先生表示：「行情應該不是這
    樣，我會跟老闆問問看」。隔了10分鐘左右，南港派出所警
    員乙○○及梁俊傑也到伊的租車行來，乙○○問庚○○：「
    你有叫阿忠打電話了嗎? 」，伊接著答稱: 「我為什麼要幫
    你們打電話? 」，乙○○說：「那你的紅單接不完了」，伊
    才說：「電話已經打了啦，你不要再說那些有的沒有的」，
    庚○○又說：「你剛才沒有告訴對方這兩天就要給我們消息
    」，就要伊再打電話給游先生，所以伊才於16時7 分16秒打
    第2 通電話予游先生，伊說：「劉警官要我告訴你，這兩天
    就要給消息」，游先生說: 「我會跟我們老闆講」，電話就
    掛斷了。接著，乙○○問伊：「你剛才有沒有跟對方講那是
    派出所要舉辦自強活動請他們贊助的？」，伊答稱：「有的
    ，我剛才已經講過了」，庚○○就要伊再打l 通電話予游先
    生，強調那筆錢是派出所7 月份要舉辦自強活動請他們贊助
    的，所以伊才於16時7 分86秒打第3 通電話予游先生。95年
    6 月5 日11時56分9 秒，游先生打電話給伊：「『小陳』，
    我是你昨天打電話的游先生，等一下我們老闆會打電話給你
    ，談昨天的事情。」，伊說：「打電話給我做什麼? 」，游
    先生說：「我們老闆會打電話給你，希望你代為轉達他的意
    思給劉警官，我已把你的電給我們老闆了」。同日下午2 時
    43分57秒，有一位自稱係「工信工程公司」的林經理打電話
    給伊，問伊是不是「小陳」，認不認識他們公司的下包游先
    生，伊答稱知道他，伊問他: 「你們要贊助多少？」，林經
    理說：「3 萬元是行情價，6 萬元太貴了，希望價碼能低一
    點，大家交個朋友, 你幫忙講一下，價錢不要這麼硬」，伊
    說：「他們是希望6 萬元，如果你們只付3 萬元，他們會以
    為我中間拿走了3 萬元」，林經理說：「我跟你情形一樣,
    公司有公司的規矩，我如果給你6 萬元，他們會以為我中間
    拿走了3 萬元，我願意付3 萬元，拜託你再去講一下」，伊
    說: 「好啦，我幫你說說看」。游先生於15時0 分21秒打電
    話給伊表示：「我們老闆打電話給你了嗎？事情講的怎樣？
    」，伊說: 「有一位林經理打電話給我，他願意付3 萬元，
    沒辦法拿6 萬元出來，我不是劉警官那種人，我也是做生意
    的，我並不是警察，可以幫忙就會儘量幫忙」，游先生說：
    「拜託一下，大家交個朋友，有機會大家一起出來吃個飯」
    ，伊說：「好啦，我再幫你們說說看」。我於同年6 月5 日
    14時53分39秒打電話給庚○○：「游先生有和我聯絡，你等
    一下有沒有空，到店裡來找我，我再跟你談」，庚○○說：
    「看怎麼樣，我等一下再跟你聯絡」，下午5 點多左右，庚○○到伊的租車行，伊就將「工信工程公司」林經理打電話
    跟我講的話全部告知他，並說: 「人家都已經說成這樣了，
    要怎麼樣你自己去跟他說，不要再找我打電話了」，庚○○
    說：「好啦，免了! 免了! 」，這是庚○○最後一次跟伊談
    及有關索賄情事等語（參見偵查卷第53至57頁）；而其於檢
    察官偵查中證稱：剛開始庚○○拿1 張名片給伊，請伊打電
    話給這個人，伊有打電話給這個人，說派出所要辦自強活動
    ，看對方能否贊助他們。剛開始金額不是他們講的，是游先
    生對方先講說3 萬元願意贊助他們，後來伊就將這告訴他們
    ，庚○○說有也好，沒有也好。伊再打第2 通給戊○○，伊
    說看你們的意思，其實3 萬、6 萬都是對方先提到。伊有告
    訴戊○○說3 萬元，庚○○他們不要。後來是他們有位自稱
    工信工程的林經理，問伊是否是小陳，伊說是。他說他下面
    做工的戊○○跟他反應要贊助的事情，他說他們做工程，在
    做這種是3 萬，要拿6 萬是不可能，麻煩伊跟庚○○他們講
    說行情是3 萬不是6 萬，伊有跟庚○○他們說，他們表示那
    就不用了，後來伊有打電話給戊○○說不用了。伊是用登記
    在女朋友顏美妃名下的0000000000電話自6 月4 日至6 月5
    日共打給戊○○6 通等語（參見偵查卷第129 至131 頁），
    而至本院審理中亦為與上開證述大致相同之結證，且結證稱
    ：「（甲○○打電話給你說無法贊助六萬元，你轉告給被告
    庚○○，被告庚○○有無請你轉達給對方一些例如紅單接不
    完等威脅的話？）被告庚○○沒有要我跟他們說威脅的話，
    我在轉達甲○○的話給被告庚○○，被告庚○○只說如果沒
    有就算了。」等語（參見本院卷第169 至173 頁），核與證
    人戊○○於臺北市政府警察局政風室詢問時證稱：自稱「小
    陳」的丙○○以0000000000於6 月4 日15時50分56秒打電話
    給伊使用之0000000000電話，他說：「今天中午是不是有到
    派出所談路線圖? 」，伊說: 「有啊，你們有什麼問題直接
    找我們老闆談」，「小陳」說：「派出所準備在7 月間舉辦
    自強活動，你們要贊助多少？最少要6 萬元，看你們的意思
    如何？」，伊說：「我會跟老闆問問看」，他就說：「好啊
    ，晚一點再跟你聯絡」。約隔10分鐘左右，「小陳」又打電
    話表示：「這兩天就要給我們消息」。前述電話掛斷後，沒
    一下子，「小陳」又打電話表示: 「那是派出所要舉辦自強
    活動請你們贊助的」。6 月4 日晚上，伊對方的電話內容告
    知叔叔丁○○，再由丁○○轉告老闆甲○○，經叔叔轉告甲○○的意思是只願意付3 萬元給對方。6 月5 日11時56分8
    秒，伊以0000000000打電話予丙○○說: 「『小陳』，我是
    你昨天打電話給我的游先生，我們老闆的意思是願意付3 萬
    元」，「小陳」說：「不然大家不要再講了，談不攏就算了
    」，伊說：「等一下我請我們老闆打電給你」，「小陳」：
    「要打電話給我做什麼？」，伊說：「我已經把你的電話給
    我們老闆了，你們自己去談」。前述電話掛斷後，「小陳」
    打電話給伊：「到底你們老闆打電話給我是要做什麼？不然
    大家不要再講了，談不攏就算了」，伊說：「我已經把你的
    電話給我們老闆了，你直接跟他談談看」，伊在14時43分23
    秒以0000000000又打電話予「小陳」 (0000000000），伊說
    ：「我已經跟老闆講過了，他說他會打電話給你」，「小陳
    」說：「好啦，不然你就請你們老闆打電話給我，我再跟他
    講」，15時O 分21秒伊以0000000000打電話予「小陳」（00
    00000000) ，伊說：「我們老闆打電話給你了嗎？事情講的
    怎樣？」，「小陳」說：「有1 位林經理打電話給我，他願
    意付3 萬元，沒辦法拿6 萬元出來，我也是生意人，我不是
    警察，可以幫忙就會儘量幫忙」，伊說: 「拜託一下，大家
    教個朋友。」，小陳說：「沒關係，有問題再找我」等語（
    參見偵查卷第43至47頁），又於檢察官偵查及本院審理中結
    證稱：自稱「小陳」的人說派出所要辦自強活動，要伊等贊
    助多少錢的話，是「小陳」在電話中跟伊講的，然後伊就跟
    老闆轉達，「小陳」並沒有語帶威脅，也沒有說如不付錢馬
    上停工等語（參見偵查卷第119 頁、本院卷第87至91頁），
    及證人甲○○關於受告知贊助自強活動而與小陳電話聯絡之
    部分於本院審理中結證情節（參見本院卷第101 頁）大致相
    符，並有被告丙○○使用之0000000000、0000000000行動電
    話，戊○○使用之0000000000行動電話及甲○○使用之0000
    000000行動電話通聯紀錄各1 份附卷（參見偵查卷第68至11
    3 頁）可憑，且有臺北市政府警察局南港分局96年3 月19日
    北市警南分督字第09630309300 號函說明該分局南港派出所
    原訂95年7 月間確實準備舉辦自強活動，惟因人員調動，延
    至95年8 月間之函文1 紙附卷（參見本院卷第80頁）可憑。
    依上述事證以觀，足認被告庚○○應有委託被告丙○○以電
    話單純向戊○○、甲○○要求提供南港派出所95年7 月間自
    強活動之贊助費用6 萬元，惟並未利用職務行為以為索取贊
    助費用之對價，或以脅迫之方式索取，嗣因雙方未達成合意
    而未取得上開贊助費用，至為明確。則該贊助費用之要求與
    被告庚○○職務之行為，尚難認有何對價關係，當無要求賄
    賂之情形，亦不符合圖利罪之要件，更無構成藉勢或藉端勒
    索財物罪之可言，自甚明確。
  (三)證人甲○○雖於警詢中證稱：95年6 月4 日下午，有位自稱
    「小陳」的人打電話給伊員工說：「工地施工、廢土進出，
    有關費用為6 萬元，若不配合交付金錢，工地便不用再施工
    了。」，翌日（5 日）下午約2 時，伊打手機給小陳，自稱
    工信工程林經理，想跟他談價碼的事，他問伊願意送多少，
    伊說「3 萬是行情價，6 萬太貴，希望降低價碼，大家交個
    朋友，照規矩來，不要那麼硬。」，「小陳」回說：「如果
    你不付6 萬，他們會以為我中間拿了3 萬。」，伊說：「我
    跟你情形一樣，公司有公司的規矩，我如果給你6 萬，他們
    會以為我拿3 萬，我願意付3 萬，麻煩你再溝通。」，掛完
    伊電話，「小陳」馬上打電話給伊員工稱「不付6 萬，就馬
    上停工。」云云，又於檢察官偵查中證稱：戊○○他說遇到
    麻煩，需要處理，伊就請他交涉，他大概描述說南港分局的
    警員巡邏時，說伊等承包工程要繳一些錢，一開始沒有講多
    少，伊請他大概處理一下，他有提到要3 萬、6 萬元，伊說
    行情沒有那麼高。伊請戊○○交涉2 、3 次，說要6 萬元，
    不然要伊等停工云云。（參見偵查卷第21頁、第117 頁）。
    然查，證人甲○○於本院審理中結證稱：「小陳」與伊在電
    話對話中，並無提到沒有贊助經費結果會如何，也沒有在電
    話中跟伊說如果不贊助，工地會無法完成等威脅的話，對方
    很客氣。至對方說如果不贊助，工地會無法完成，是戊○○
    及丁○○告訴伊的等語。（參見本院卷第101 頁、第104 頁
    ），然證人戊○○於本院審理中結證稱：「小陳」跟伊在電
    話中並沒有說「不提供贊助費，要馬上停工或紅單接不完。
    」等語（參見本院卷第91頁、第97頁），且證人丁○○於本
    院審理中亦結證稱：伊在臺北市南港區○○○○○路捷運工
    地工作，戊○○是作晚上班，甲○○是老闆。戊○○說警察
    有來開單，他要去派出所講事情，要講什麼伊不知道，伊再
    跟甲○○這件事。戊○○有要伊向甲○○講，如果沒有贊助
    ，工程可能沒有辦法完成，這些話應該是戊○○的意思，他
    要伊跟甲○○講，叫他趕快處理，伊不記得戊○○有沒有說
    「紅單接不完」或是「工地無法進行」的話。且戊○○並沒
    有跟伊說「對方說：『如果不給錢贊助，要我們的工地停工
    。』」等語（參見本院卷第104 頁、第141 至144 頁）。是
    證人甲○○於警詢及偵查中關於此部分丙○○恐嚇之證述，
    與事實不符，尚難採信，而被告丙○○分別與戊○○、甲○○電話聯絡請求其等提供自強活動贊助費用之過程中，並未
    表示「如果不提供贊助者，紅單會接不完或工地無法進行」
    ，證人丁○○及甲○○所得「如果沒有提供贊助，工程可能
    沒有辦法完成」之訊息，應係證人戊○○個人之意思，自難
    認被告庚○○或乙○○有要求被告丙○○以恐嚇之方法索取
    贊助費用，當甚明確。
  (四)再證人戊○○迭於警詢、檢察官偵查及本院審理中證稱：被
    告乙○○於95年6 月3 日凌晨4 點40分許，在B11 車站工程
    工地附近，舉發砂石車司機俞惠明所駕駛車牌號碼738-GQ號
    砂石車違規併排臨時停車後，有向戊○○說：「叫你們工地
    老闆於當天上午12時前，至南港派出所找1 位劉姓警員。」
    ，因警察說工地卡車行進路線可能會妨害到交通，所以甲○○要伊去派出所問路線圖，在南港派出所，伊跟劉姓員警講
    「凌晨有輛警車叫我去派出所找劉姓員警，並講路線圖要如
    何行駛，名片是我主動留下，如果有問題，可以打電話給我
    。」，庚○○只說：「明天會有人打電話給你。」等語（參
    見偵查卷第44頁、第119 頁、本院卷第96頁），並未提及被
    告庚○○或乙○○有何利用上開執行職務之機會索取賄賂，
    或採行不法之方法圖謀不法之財物，自甚明確。又證人丁○○雖於警詢中證稱：戊○○有跟伊講「警察說附近工地都有
    來說，只有我們沒有去說。」等語（參見偵查卷第50頁），
    然此部分證述核與證人戊○○於本院審理中結證稱：「（對
    於丁○○說：『戊○○有跟我講警察說附近工地都有來說，
    只有我們沒有去說。』，有何意見？）我跟丁○○說警察有
    來工地開單，有在這附近工地繞而已，那時附近工地很多。
    」等語（參見本院卷第139 頁）不符，尚難採信被告庚○○
    或乙○○有對戊○○說「附近工地都有來說，只有你們沒有
    去說。」等情甚明。
  (五)從而，被告庚○○雖有私下委託被告丙○○以電話單純向戊○○、甲○○要求提供南港派出所95年7 月間自強活動之贊
    助費用6 萬元，惟被告等並未利用警察合法職務或違背職務
    之行為，作為對價而要求、期約或取得贊助費用之賄賂，核
    與公務員要求、期約或收受賄賂罪之要件不合。又被告等並
    無利用不法之行為，圖得上開贊助費用之不法利益，亦與圖
    利罪之要件不符。再本件被告等並無使用脅迫之方法，當無
    構成藉勢或藉端勒索財物罪之可言，自堪認定。
四、綜上所述，被告等所辯未構成公訴人所指貪污治罪條例第4
    條第1 項第5 款之對於違背職務之行為，要求賄賂罪之犯行
    ，尚非無據，堪予採信。公訴人所舉上開證據尚不足使本院
    無合理懷疑而認定被告等涉有上開犯行，此外，復查無其他
    積極證據足資證明被告等涉有上開之犯行，自屬不能證明被
    告等犯罪，應均為無罪之諭知。
據上論斷，應依刑事訴訟法第301條第1項，判決如主文。
本案經檢察官林宏松到庭執行職務。
中　　華　　民　　國　　96　　年　　8 　　月　　7 　　日
                  刑事第一庭審判長法  官  洪英花
                                  法  官  林清吉
                                  法  官  雷雯華
以上正本證明與原本無異。
如不服本判決，應於判決送達後10日內，向本院提出上訴狀。
                                  書記官  陳如玲
中　　華　　民　　國　　96　　年　　8 　　月　　7 　　日
